臺灣臺北地方法院刑事判決　　　　　　100年度審訴字第190號
公　訴　人　臺灣臺北地方法院檢察署檢察官
被　　　告　劉添進
上列被告因偽造文書等案件，經檢察官提起公訴（100年度偵字
第7239號、第7367號、第8376號），因被告於本院準備程序中就
被訴事實為有罪之陳述，經本院合議庭裁定進行簡式審判程序，
判決如下：
    主  文
劉添進故買贓物，累犯，處有期徒刑伍月，如易科罰金，以新臺
幣壹仟元折算壹日；又收受贓物，累犯，處有期徒刑肆月，如易
科罰金，以新臺幣壹仟元折算壹日；又行使偽造私文書，足以生
損害於他人，累犯，處有期徒刑伍月，如易科罰金，以新臺幣壹
仟元折算壹日，「中古手機買賣合約書」上偽造之「王修德」署
押壹枚沒收；又竊盜，累犯，處有期徒刑伍月，如易科罰金，以
新臺幣壹仟元折算壹日；又意圖為自己不法之所有，以不正方法
由自動付款設備取得他人之物，累犯，處有期徒刑肆月，如易科
罰金，以新臺幣壹仟元折算壹日。應執行有期徒刑壹年拾月，如
易科罰金，以新臺幣壹仟元折算壹日，「中古手機買賣合約書」
上偽造之「王修德」署押壹枚沒收。
    事  實
一、劉添進前有多次犯罪紀錄：(一)因施用毒品案件，經本院於民
    國94年7月18日以94年度簡字第807號判決判處有期徒刑5月
    確定，(二)因竊盜案件，經臺灣板橋地方法院於94年8月29日
    以94年度易字第478號判決判處有期徒刑8月確定，(三)因贓物
    案件，經本院於95年2月20日以95年度簡字第239號判決判處
    有期徒刑5月確定，(四)因施用毒品案件，經本院於95年11月6
    日以95年度訴緝字第164號判決各判決有期徒刑7月、4月確
    定，(五)因搶奪案件，經本院於95年11月6日以95年度訴緝字
    第165號判決判處有期徒刑10月確定，(六)因竊盜案件，經臺
    灣板橋地方法院於96年1月19日以95年度易字第1937號判決
    各判處有期徒刑1年4月、3月、7月確定，(七)因施用毒品案件
    ，經臺灣板橋地方法院於96年2月15日以96年度簡字第96號
    判決判處有期徒刑5月確定。上開數罪，復經臺灣板橋地方
    法院以96年度聲減字第4933號裁定均減刑後，復分別定其應
    執行刑為1年7月、1年確定，入監執行後於97年5月9日縮短
    刑期假釋出監，所餘刑期付保護管束，於97年11月3日保護
    管束期滿假釋未經撤銷，視同執行完畢。
二、詎劉添進仍不知悔改，明知真實姓名、年籍不詳、綽號「二
    哥」之成年男子所交付之王修德中華民國國民身分證（下稱
    身分證）、全民健康保險卡（下稱健保卡）各1張（於如附
    表編號一所示時、地遭人竊取），及真實姓名、年籍不詳、
    綽號「黑松」（臺語發音）之成年男子所交付如附表編號二
    至五「領回贓物」欄所示鄧文治等人所有之行動電話共4支
    （分別於如附表編號二至五所示之時、地遭人竊取），均為
    贓物，竟分別基於故買贓物、收受贓物之犯意，於99年9月
    10日至99年11月8日間之某日時，在臺北縣新店市（現改制
    為新北市新店區○○○路上某撞球場內，以新臺幣（下同）
    1,000元之代價，向「二哥」買受王修德之身分證、健保卡
    各1張，另於99年11月8日某時，在不詳地點，向「黑松」收
    受如附表編號二至五「領回贓物」欄所示之行動電話共4支
    。復基於行使偽造私文書之犯意，於99年11月8日，冒用王
    修德之名義，出示王修德之身分證，將如附表編號二「領回
    贓物」欄所示之行動電話1支，以1,200元之代價，販售予不
    知情之王志文所經營之巨盟通訊行（設新北市○○區○○路
    5號），並在「中古手機買賣合約書」上，偽簽「王修德」
    之署名1枚，以為係王修德本人販賣行動電話之意思，而偽
    造該私文書，復將該偽造之私文書，交付予王志文而行使之
    ；復於翌日，再持如附表編號二至五「領回贓物」欄所示之
    行動電話共3支，販售予王志文所經營之巨盟通訊行，足生
    損害於王修德本人及王志文對於收購行動電話來源之信賴。
三、劉添進另基於意圖為自己不法所有之犯意，於100年1月1日
    22時40分許，在臺北市○○區○○街117號前，以不詳之方
    式，開啟潘信翰所有之車牌號碼LN8-911號機車之置物箱，
    竊取潘信翰所有、置放其內之中國信託商業銀行金融卡1張
    、華南商業銀行金融卡1張、汽車駕駛執照、機車行車執照
    各1紙，及潘信翰之女友吳敏伶置放其內之郵局金融卡1張、
    合作金庫商業銀行金融卡1張、行動電話1支（廠牌ELIYA，I
    MEI碼：000000000000000）、數位相機1臺（廠牌富士）、
    皮夾（內有身分證、健保卡、機車駕駛執照、景文科技大學
    學生證各1張，現金200元）、公司營業款項現金7,000元。
    劉添進得手後，復意圖為自己不法之所有，於100年1月1日
    23時14分至17分許，持吳敏伶之合作金庫商業銀行之金融卡
    ，至其住處附近之華泰商業銀行股份新店分行（設於新店區
    ○○街2號）提款機（編號2602）及萬泰商業銀行新店分行
    （設於新店區○○路○段202號）提款機（編號4821），接續
    輸入密碼，以此不正方法，分別自吳敏伶所申辦之合作金庫
    商業銀行帳號0000000000000號帳戶內，陸續提取現金10,00
    0元、10,000元、3,000元、900元，共取得23,900元。
四、嗣劉添進於不詳時間，將潘信翰及吳敏伶上開部分物品裝放
    於垃圾袋內丟棄至其住家附近之新店區○○路15巷8號公寓
    樓梯間內，復經路人發現檢視垃圾袋內物品，依吳敏伶聯絡
    電話通知其前往取回，並將物品送請內政部警政署刑事警察
    局鑑定，在其上發現劉添進之指紋，始查悉上情。
五、案經潘信翰訴由臺北市政府警察局文山第二分局及臺北市政
    府警察局報告臺灣臺北地方法院檢察署檢察官偵查起訴。
    理  由
一、訊據被告劉添進對於前揭犯罪事實，於本院行準備程序及審
    理時均坦承不諱，核與證人即告訴人潘信翰於警詢、檢察官
    訊問時所為指訴情節相符，並據證人王修德、鄧文治、郭蓉
    、李承蔚、謝旻汝、王志文、吳敏伶分別於警詢、檢察官訊
    問時證述屬實，另有中古手機買賣合約書、被告使用之行動
    電話門號0000000000號通聯紀錄、內政部警政署刑事警察局
    100年1月20日刑紋字第1000007633號鑑定書、萬泰商業銀行
    新店分行提款機監視光碟、100年3月8日被告警詢過程光碟
    暨翻拍照片、扣案之王修德身分證及健保卡等件在卷可證，
    足認被告之任意性自白核與事實相符，堪以採信。綜上，本
    件事證明確，被告犯行堪以認定，應依法論科。
二、核被告所為，係犯刑法第349條第1項收受贓物罪、同法第2
    項故買贓物罪、同法第216條、第210條行使偽造私文書罪、
    同法第320條第1項竊盜罪、第339條之2第1項不正利用自動
    付款設備罪。被告在「中古手機買賣合約書」上偽造「王修
    德」署名之行為，係偽造該等私文書之部分行為，又被告偽
    造該等私文書之低度行為為行使該私文書之高度行為所吸收
    ，均不另論罪。被告接續數次由自動提款機盜領款項之行為
    ，係基於同一不法目的，且時間緊接無分離，應包括於一行
    為予以評價即可。被告所犯前開5罪，犯意各別，行為互殊
    ，應予分論併罰。被告有上開事實欄一所示之犯罪紀錄，此
    有臺灣高等法院被告前案紀錄表1份在卷可稽，其於5年以內
    故意再犯本案有期徒刑以上之各罪，均屬累犯，各應依刑法
    第47條第1項規定加重其刑。爰審酌被告素行不良，前有多
    次犯罪前科，仍不知悔悟，再犯下本案各罪，實應予非難，
    惟其於犯後終能坦承犯行，非無悔意，犯後態度尚佳，但迄
    今尚未能賠償告訴人、被害人等之損失，兼衡其品行、智識
    程度、犯罪手段、所得利益、所生損害等一切情狀，分別量
    處如主文所示之刑，並定其應執行刑，並均諭知易科罰金之
    折算標準。被告在「中古手機買賣合約書」上偽造之「王修
    德」署名1枚，爰依刑法第219條規定宣告沒收。
據上論斷，應依刑事訴訟法第273條之1第1項、第299條第1項前
段，刑法第216條、第210條、第320條第1項、第339條之2第1項
、第349條第1項、第2項、第41條第1項前段、第8項、第47條第1
項、第219條，刑法施行法第1條之1，判決如主文。
本案經檢察官鄭堤升到庭執行職務。
中    華    民    國   100    年    12    月    15    日
                  刑事第二十一庭  法  官  劉素如
本件正本證明與原本無異。
如不服本判決，應於判決送達後10日內，向本院提出上訴狀（應
抄附繕本）。告訴人潘信翰如對於本判決不服者，應具備理由請
求檢察官上訴，其上訴期間之計算係以檢察官收受判決正本之日
期為準。
                                  書記官  陳育君
中    華    民    國   100    年    12    月    15    日
附錄本案論罪法條：
中華民國刑法第216 條
行使第210 條至第215 條之文書者，依偽造、變造文書或登載不
實事項或使登載不實事項之規定處斷。
中華民國刑法第210 條
偽造、變造私文書，足以生損害於公眾或他人者，處5 年以下有
期徒刑。
中華民國刑法第320 條
意圖為自己或第三人不法之所有，而竊取他人之動產者，為竊盜
罪，處5 年以下有期徒刑、拘役或5 百元以下罰金。
意圖為自己或第三人不法之利益，而竊佔他人之不動產者，依前
項之規定處斷。
前二項之未遂犯罰之。
中華民國刑法第339 條
意圖為自己或第三人不法之所有，以詐術使人將本人或第三人之
物交付者，處5 年以下有期徒刑、拘役或科或併科1 千元以下罰
金。
以前項方法得財產上不法之利益或使第三人得之者，亦同。
前二項之未遂犯罰之。
中華民國刑法第349 條
收受贓物者，處3 年以下有期徒刑、拘役或5 百元以下罰金。搬
運、寄藏、故買贓物或為牙保者，處5 年以下有期徒刑、拘役或
科或併科1 千元以下罰金。
因贓物變得之財物，以贓物論。